【裁判字號】    94,訴,3089
【裁判日期】    950417
【裁判案由】    毒品危害防制條例
【裁判全文】
臺灣板橋地方法院刑事判決              94年度訴字第3089號
公  訴  人  臺灣板橋地方法院檢察署檢察官
被      告  甲○○
                    （另案於臺灣桃園監獄執行中）
上列被告因毒品危害防制條例案件，經檢察官提起公訴（ 94 年
度毒偵字第7012號），因被告於本院準備程序中就被訴事實為有
罪之陳述，本院告知被告簡式審判程序之旨，並聽取當事人之意
見後，經本院合議庭裁定改以簡式審判程序審理，判決如下：
    主  文
甲○○施用第一級毒品，累犯，處有期徒刑捌月，扣案之海洛因
壹包之外包裝沒收，其內之第一級毒品海洛因（淨重零點零壹公
克）沒收銷燬之。
    事  實
一、甲○○前因施用毒品案件，經依本院九十三年度毒聲字第四
    六七號裁定送觀察、勒戒後，認無繼續施用毒品之傾向，業
    經臺灣板橋地方法院檢察署檢察官以九十三年度毒偵字第一
    四六○號為不起訴處分確定，並於民國九十三年四月二十一
    日釋放出所。復因施用毒品案件，經臺灣桃園地方法院以九
    十四年度易字第一七七號判處有期徒刑三月，如易科罰金以
    銀元三百元折算一日確定，甫於九十四年六月二十八日易科
    罰金執行完畢。詎甲○○仍不知悔改，復基於施用第一級毒
    品海洛因之犯意，於上開觀察、勒戒執行完畢釋放後之五年
    內，即九十四年十一月十七日下午五時許，在臺北縣板橋市
    ○○路某遊藝場內，以將海洛因摻入香菸內點燃後吸食之方
    式，施用第一級毒品海洛因一次，嗣於同日十九時五十分許
    ，在臺北縣板橋市縣○○道與華東街口華陽公園前，為警查
    獲，並扣得海洛因一包（淨重零點零一公克），復經採集其
    尿液檢體送驗結果呈嗎啡陽性反應，始悉上情。
二、案經臺北縣政府警察局移送臺灣板橋地方法院檢察署檢察官
    偵查起訴。因甲○○於本院準備程序中為有罪之陳述，經本
    院合議庭裁定以簡式審判程序審理。
    理由
一、前揭犯罪事實，業據被告甲○○於本院準備程序及審理時均
    坦承不諱，且查：
（一）被告經警採尿送臺灣檢驗科技股份有限公司以酵素免疫分
      析法篩檢、氣相層析質譜儀分析法確認檢驗結果，呈嗎啡
      陽性反應，此有該公司九十四年十二月七日編號CH/2005/
      B0821 號濫用藥物尿液檢驗報告、臺北縣政府警察局刑事
      警察大隊偵辦毒品案件姓名與代碼編號對照表各一份（見
      九十四年度毒偵字第七○一二號偵查卷第三十六、三十七
      頁）在卷可稽。復查：
  １、海洛因施用入人體後水解還原成嗎啡，再循嗎啡之代謝方
      式排出體外，業據行政院衛生署藥物食品檢驗局以七三藥
      檢壹字第○三○二二一號函說明綦詳，且尿液中能否驗出
      嗎啡陽性反應，與其投與量、投與途徑、採尿時間、個人
      體質及檢測方法之靈敏度有關，國外曾有文獻報導注射六
      毫克之海洛因鹽酸鹽，其代謝物嗎啡之平均可檢出時限約
      為二十六小時，亦經行政院衛生署藥物食品檢驗局於八十
      一年九月八日以（八一）藥檢壹字第八一一四八八五號函
      釋明在案。
  ２、前揭尿液檢驗報告載明係以GC/MS （即氣相層析質譜儀分
      析法）方法作為確認檢驗之方式，而該方法之原理係檢品
      經氣化後，通過層析管分離純化，再將純化後之成分循序
      送入質譜儀做個別鑑定。因質譜儀所測定之圖譜，在化學
      上被公認具有指紋特性，故可據以完全判定該檢品係為何
      種化合物。是以氣相層析質譜儀（GC/MS）作藥 物及其代
      謝產物之定性及定量分析，幾乎不會有偽陽性反應產生，
      此經台北榮民總醫院於八十三年四月七日以八三北總內字
      第三○五九號函釋明在案。
  ３、準此，被告之尿液經以氣相層析質譜儀分析法檢驗，既係
      呈嗎啡陽性反應，顯見被告應有在前揭犯罪時間施用第一
      級毒品海洛因之行為甚明。
（二）扣案之海洛因一包送驗結果，確係第一級毒品海洛因（淨
      重零點零一公克）無訛，此有法務部調查局九十五年一月
      二十六日調科壹字第○六○○一○九七五號鑑定通知書一
      紙附於本院卷可稽，復有扣案毒品初驗結果照片一幀、毒
      品初步鑑驗報告單一紙（同上開偵查卷第十八、二十一頁
      ）在卷為憑，足見該毒品確係海洛因無誤。是被告所為自
      白應與事實相符，自得採為認定之依據。又被告前因施用
      毒品案件，經依本院裁定送觀察、勒戒後，認無繼續施用
      毒品之傾向，經臺灣板橋地方法院檢察署檢察官以九十三
      年度毒偵字第一四六○號不起訴處分確定，並於九十三年
      四月二十一日釋放出所，有臺灣高等法院被告前案紀錄表
      在卷可按，被告於上開觀察、勒戒執行完畢後五年內，再
      犯本件施用第一級毒品海洛因之事實，堪以認定。本件事
      證明確，被告犯行洵堪認定，應予依法論科。
二、查海洛因係屬毒品危害防制條例第二條第二項第一款所規定
    之第一級毒品，核被告所為，係犯毒品危害防制條例第十條
    第一項施用第一級毒品罪。被告持有毒品，復進而施用，其
    持有毒品之低度行為，為施用毒品之高度行為所吸收，不另
    論罪。再查，被告有如事實欄所載犯罪科刑執行情形，有臺
    灣高等法院被告前案紀錄表附卷可參，其於有期徒刑之執行
    完畢後，五年內再犯有期徒刑以上之本罪，為累犯，爰依刑
    法第四十七條之規定，加重其刑。
三、本院審酌被告施用毒品，足以戕害其身心，滋生其他犯罪，
    惡化治安，嚴重損及公益，且被告前曾犯施用毒品罪，業經
    觀察、勒戒執行完畢釋放，仍未戒斷其施用毒品之惡習，竟
    再為本件施用毒品犯行，顯見其不思悔改，及其犯後坦承犯
    行，而其施用毒品行為於本質上係屬自我戕害行為，反社會
    性之程度應屬較低等一切情狀，量處如主文所示之刑，以資
    懲儆。又扣案之海洛因一包其內之海洛因（淨重零點零一公
    克）既屬第一級毒品，不問屬於犯人與否，爰依毒品危害防
    制條例第十八條第一項前段規定，併予宣告沒收銷燬；其外
    包裝，係用於包裹毒品，防其裸露、潮濕，便於攜帶施用，
    亦係供施用毒品所預備之物，且為被告所有，此據被告於本
    院審理時供明在卷（見本院九十五年四月三日簡式審判筆錄
    第三頁），爰依刑法第三十八條第一項第二款規定，併予宣
    告沒收。
據上論斷，應依刑事訴訟法第二百七十三條之一第一項、第二百
九十九條第一項前段，毒品危害防制條例第十條第一項、第十八
條第一項前段，刑法第十一條前段、第四十七條、第三十八條第
一項第二款，判決如主文。
本案經檢察官葉志飛到庭執行職務。
中    華    民    國    95    年    4     月    17    日
                刑事第二庭  審判長法  官  李  釱  任
                                  法  官  徐  子  涵
                                  法  官  劉  安  榕
上列正本證明與原本無異。
如不服本判決，應於判決送達後十日內向本院提出上訴狀（應附
繕本），上訴於臺灣高等法院。
                                  書記官  楊  馥  如
中    華    民    國    95    年    4     月    20    日
附錄本案論罪科刑法條全文：
施用第一級毒品者，處 6 月以上 5 年以下有期徒刑。
施用第二級毒品者，處 3 年以下有期徒刑。


司法院資訊處製作；財團法人民間司法改革基金會備份。
